臺灣臺南地方法院民事裁定
111年度智全字第2號
聲  請  人  力達工業股份有限公司


法定代理人  魏淑卿  
代  理  人  閻道至律師
相  對  人  力虎農機有限公司

法定代理人  莊美惠  
代  理  人  莊進祥律師
上列當事人間請求商標權移轉登記等事件，聲請定暫時狀態之假
處分，本院裁定如下：
    主  文
聲請人以新臺幣伍拾萬元為相對人供擔保後，相對人於本院110
年度智字第8 號商標權移轉登記等事件訴訟判決確定或成立和解
、調解前：不得讓與、授權、設質、信託、處分、自行或授權第
三人使用如附件所列之商標。
聲請費用由相對人負擔。 
    理  由
一、聲請意旨略以： 相對人力虎農機有限公司（下稱力虎公司
    ）法定代理人之父親莊文安自民國101年間至110年4年26日
    止擔任聲請人公司之董事長。聲請人於107間陸續申請取得
    附件所列之3件商標（下稱系爭商標），然於109 年10月26
    日莊文安未依公司法及聲請人之公司章程規定召開股東會、
    董事會決議，即與相對人之法定代理人莊美惠簽訂商標移轉
    契約書，將系爭商標移轉予相對人，並經相對人公司持商標
    移轉契約書及移轉登記申請書向經濟部智慧財產局（下稱智
    慧局）申請移轉登記，已經智慧局於同年12 月16日核准移
    轉登記。聲請人就莊文安上開無效之移轉系爭商標行為已依
    法對相對人向本院提起本案訴訟（110年度智字第8號），請
    求相對人應將系爭商標移轉返還聲請人，系爭商標乃聲請人
    之重要財產，對聲請人產品銷售及營收深具影響，而因莊文
    安之違反公司法規定行為，致系爭商標現在登記為相對人所
    有，為恐相對人於本案判決確定前利用其不實之商標權人地
    位將系爭商標處分、出售或設定負擔予不知情之第三人，而
    使系爭商標再發生其他變更，及使用系爭商標於相同之產品
    ，致影響消費者購買聲請人商品之意願，造成聲請人就系爭
    商標所應享有之權益造成難以回復之重大損害，爰聲請本件
    定暫時狀態假處分等語。並聲明：相對人就系爭商標權利，
    於兩造請求移轉商標權事件之本案訴訟判決確定或成立和解
    、調解前，相對人不得自行或授權他人使用系爭商標於同一
    類似商品或服務，且就系爭商標之權利相對人除聲請人外，
    不得讓與、授權、設質、信託及其他一切處分或設定負擔行
    為。
二、相對人抗辯意旨略以： 系爭商標移轉係經聲請人之法定代
    理人代表聲請人於109年10月5日與相對人簽訂合法有效之商
    標專用權讓與契約讓與給相對人，且相對人亦有給付買賣之
    價金，故系爭商標移轉行為自屬合法有效，聲請人所提起之
    本案訴訟並未提出任何證據證明系爭商標權之移轉為無效。
　　。且系爭商標已經相對人合法取得，然聲請人仍繼續以系爭
    商標向行政院農業委員會農糧署（下稱農糧署）申請農機補
    助，而農糧署亦自始未將聲請人農機牌型從受補助之牌型清
    單中除名，足見聲請人並無損害，而相對人已合法取得系爭
    商標權，若無端受權利限制，恐將導致聲請人於本案訴訟確
    定前對外散播相對人公司及莊文安竊取系爭商標權益之情事
    ，顯對相對人權益影響甚鉅，而聲請人對外確仍繼續使用系
    爭商標，兩造就系爭商標權利之爭議，並不影響消費者對產
    品來源之認知，對公眾利益並無影響，聲請人本件聲請不符
    合定暫時狀態處分要件，應駁回其聲請等語。
三、按於爭執之法律關係，為防止發生重大之損害或避免急迫之
　　危險或有其他相類之情形而有必要時，得聲請為定暫時狀態
    之處分，但以其本案訴訟能確定該爭執之法律關係者為限；
    且聲請定暫時狀態之處分時，聲請人就其爭執之法律關係，
    為防止發生重大之損害或避免急迫之危險或有其他相類之情
    形而有必要之事實，應釋明之，其釋明有不足者，不得准提
    供擔保代之或以擔保補釋明之不足，法院應駁回聲請。又法
    院審理定暫時狀態處分之聲請時，就保全之必要性，應審酌
    聲請人將來勝訴可能性、聲請之准駁對於聲請人或相對人是
    否將造成無法彌補之損害，並應權衡雙方損害之程度及對公
    眾利益之影響，民事訴訟法第538 條第1 項、第2 項及智慧
    財產案件審理法第22條第2 項、智慧財產案件審理細則第37
    條第1 項、第3 項分別定有明文。而所謂爭執之法律關係，
    有定暫時狀態之必要者，係指因避免重大損害或其他情事，
    有就爭執之法律關係，定暫時狀態之必要而言，是定暫時狀
    態處分之聲請人，除應釋明與債務人間有爭執之法律關係外
    ，尚應提出有何防止發生重大之損害或避免急迫之危險或有
    其他相類之情形，而有必要定暫時狀態處分之原因釋明之；
    並不得准提供擔保代之或以擔保補釋明之不足。至所謂釋明
    ，則指當事人提出證據，使法院產生較薄弱之心證，相信其
    主張之事實大致可信之行為而言。
四、經查：
  ㈠兩造有爭執之法律關係存在：
    本件聲請人主張聲請人之前法定代理人莊文安，未依公司法
    及聲請人之公司章程規定召開股東會、董事會作成決議，即
    與相對人簽訂系爭商標移轉契約書，將系爭商標讓與予相對
    人，且相對人法定代理人與莊文安為父女關係，上開移轉係
    其二人通謀移轉，移轉行為無效，相對人應將系爭商標移轉
    登記返還予聲請人，惟為相對人所否認，兩造即有爭執之法
    律關係存在。
  ㈡聲請人將來有勝訴之可能性：
    聲請人主張莊文安與代表相對人公司之莊美惠為父女關係，
    莊文安簽訂系爭商標移轉契約書，未經召開股東會、董事會
    作成決議，移轉行為無效，應將系爭商標返還予聲請人，業
    據提出聲請人股東名簿、律師函、聲請人公司110年董事會
    議事錄、系爭商標登記註冊資料、智財局商標檢索資料、相
    對人公司登記資料等件為憑，相對人雖抗辯系爭商標之移轉
    行為合法有效，而致兩造間存有歧見，是該移轉有效與否乃
    本案之重要爭點，而依聲請人所提出之證據資料，尚難謂聲
    請人完全無勝訴之可能性。
  ㈢聲請之准駁對於聲請人或相對人是否將造成無法彌補之損害
    ，權衡雙方損害之程度及對公眾利益之影響：
  ⒈若不准許聲請將致聲請人遭受重大無法回復之損害：因本案
    判決尚未確定，而系爭商標目前登記之商標權人乃為相對人
    ，相對人可能以其登記為商標權人之身分，將系爭商標移轉
    予第三人；或將系爭商標設質予第三人，進而減損系爭商標
    之價值；或自行使用或授權第三人使用系爭商標，藉以攫取
    不法利益，並可能造成消費者對於系爭商標究竟屬於聲請人
    抑或相對人之混淆，從而降低系爭商標之識別性，前開行為
    均為相對人現可利用其登記商標權人之身分輕易為之，具有
    急迫之危險，縱將來本案判決確定並認聲請人自始為系爭商
    標之真正商標權人，聲請人恐已無法取回系爭商標，又或僅
    能取回財產價值已經減損之系爭商標，則聲請人之商標權即
    會遭受重大無法回復之損害，是以本件應有禁止相對人移轉
    、設質、信託、自行或授權第三人使用系爭商標之必要。
  ⒉准許聲請不會造成相對人無法彌補之損害：按系爭商標本非
    相對人所有，相對人於109年3月間設立時本應有其自行所有
    之資產可供營運，況相對人亦自陳並未使用系爭商標，且目
    前辦理停業中，是縱准許聲請人之聲請，亦不會造成相對人
    無法彌補之損害。相對人雖抗辯稱：准許聲請恐會導致聲請
    人對外繼續散播相對人竊取系爭商標權情事，影響相對人權
    益等語，然法院裁定准為定暫時狀態，僅係就當事人間爭執
    之法律關係暫為之處分，兩造爭執之法律關係仍需經訴訟程
    序確定，聲請人如有散播不實情事，係屬兩造間之其他糾紛
    ，並非定暫時狀態所致之損害，相對人上開抗辯尚無從憑為
    准許聲請會造成相對人損害之依據。
  ⒊駁回聲請對公眾利益有負面影響：聲請人與相對人公司之營
    業項目多有重複，有直接之競爭關係，此有兩造公司登記資
    料可憑，又系爭商標權係由聲請人前董事長莊文安移轉給相
    對人，莊文安已未擔任聲請人公司代表人，相對人法定代理
    人則為莊文安女兒，以上開關係觀之，聲請人與相對人公司
    行銷管道及相關客群應會重疊，現系爭商標移轉相對人所有
    ，相對人可使用系爭商標行銷表彰其商品，相關消費者可能
    對系爭商標究竟係表彰聲請人或相對人之商品乙節產生懷疑
    ，極易導致相關消費者或往來廠商對其商品或服務來源產生
    混淆誤認之虞。倘駁回聲請，將使聲請人及相對人之交易相
    對人混淆誤認系爭商標所表彰之商品或服務來源，而有害相
    關消費者利益，顯然對公眾利益造成負面影響。
  ㈣供擔保金額之酌定：按聲請原因雖經釋明，法院仍得命聲請
    人供擔保後為定暫時狀態之處分，智慧財產案件審理法第22
    條第3 項定有明文。是智慧財產案件定暫時狀態之假處分，
    於聲請人為適當之釋明後，應否命聲請人供擔保法院有審酌
    之權利。又法院裁定准許假處分而命債權人預供之擔保，係
    擔保債務人因假處分所應受損害之賠償，故其數額應依標的
    物受假處分後，債務人不能利用或處分該標的物所受之損害
    額，或因供擔保所受之損害額定之（最高法院69年度台抗字
    第98號裁定意旨參照）。本件聲請人雖已為相當之釋明，惟
    為防相對人因本件處分受有損害，本院認仍應命聲請人預供
    擔保，以擔保相對人因處分可能受損害之賠償。關於擔保金
    額之酌定，本院審酌系爭商標價值尚無法核定，依民事訴訟
    法第77條之12規定，聲請人所提起之本案民事訴訟，屬得上
    訴第三審事件，參考各級法院辦案期限實施要點規定，第一
    、二、三審通常程序審判案件之辦案期限分別為1 年4 個月
    、2 年、1 年，共計4 年4 個月，加上裁判送達、上訴、分
    案等期間，兩造間本案訴訟審理之期限約需5 年，再參諸相
    對人主張其當初係以新臺幣（下同）100萬元受讓取得系爭
    商標權，而審酌系爭商標權之專用期間為10年，是以系爭商
    標權使用權利價值每年約10萬元，據以計算酌定本件定暫時
    狀態假處分期間相對人所受損害即聲請人應供擔保之金額為
    50萬元（即10萬元5 ）應屬適當，爰裁定如主文第1 項所
    示。
五、綜上所述，聲請人聲請定暫時狀態之處分，已為相當之釋明
    ，且將來有勝訴之可能性，若不准許聲請將致聲請人遭受重
    大無法回復之損害，准許聲請不會造成相對人無法彌補之損
    害，駁回聲請對公眾利益有負面影響，爰酌定相當擔保金額
    准許之。
六、依民事訴訟法第538條、第95條、第78條，裁定如主文。
中　　華　　民　　國　　111 　年　　5 　　月　　9 　　日
                  民事第三庭    法  官　童來好
以上正本證明與原本無異
如不服本裁定應於送達後10日內向本院提出抗告狀，並應繳納抗
告費新台幣1,000元整。
中　　華　　民　　國　　111 　年　　5 　　月　　9 　　日
                                書記官　郭倢妮